臺灣板橋地方法院交通事件裁定　　　　94年度交聲字第1992號
原處分機關　臺北市交通事件裁決所
異　議　人　乙○○
上列異議人因違反道路交通管理處罰條例案件，對於臺北市交通
事件裁決所於民國94年11月11日所為北市裁二字第裁22-AEB1460
09號裁決處分（原舉發案號：臺北市政府警察局北市警交大字第
AEB146009號）聲明異議，本院裁定如下：
    主  文
異議駁回。
    理  由
一、本件異議意旨略以：異議人即受處分人乙○○於民國（下同
    ）94年9 月26日5 時50分，在返回板橋途中，於華江橋邊，
    因身體有點頭暈才將機車停於路邊，驚見警員甲○○，警員
    甲○○離伊約40公尺至50公尺，若伊要跑也有時間，不會拒
    絕酒測，也沒有看到機器，若伊係騎在警員甲○○身邊才可
    說伊拒絕酒測，爰依法聲明異議云云。
二、按本條例所用名詞釋義如左：八、車輛：指在道路上以原動
    機行駛之汽車（包括機器腳踏車）或以人力、獸力行駛之車
    輛；汽車駕駛人，駕駛汽車經測試檢定有左列情形之一者，
　　處新臺幣一萬五千元以上六萬元以下罰鍰，並當場移置保管
  　其車輛及吊扣其駕駛執照一年；因而肇事致人受傷者，並吊
    扣其駕駛執照二年；致人重傷或死亡者，吊銷其駕駛執照，
    並不得再考領：一、酒精濃度超過規定標準。二、吸食毒品
    、迷幻藥、麻醉藥品及其相類似之管制藥品。汽車駕駛人拒
    絕接受第一項測試之檢定者，處新臺幣六萬元罰鍰，並當場
    移置保管其車輛及吊銷其駕駛執照；汽車駕駛人，曾依第二
    十九條第四項、第三十條第三項、第三十三條第二項、第三
    十五條第二項前段、第三項前段、第三十七條第三項、第四
    十三條、第六十一條第一項第三款之規定吊銷駕駛執照者，
    三年內不得考領駕駛執照，道路交通管理處罰條例第3 條第
    8 款、第35條第1 項、第3 項前段、第67條第2 項分別定有
    明文。
三、經查：
（一）訊據異議人乙○○坦承伊於94年9 月26日5 時50分許，駕
      駛車牌號碼L98-588 號重型機車，行經華江橋機車引道處
      ，經警舉發一事，且有臺北市政府警察局北市警交大字第
      AE B146009號舉發違反道路交通管理事件通知單1 紙附卷
      足憑，又證人即舉發本件違反道路交通管理事件之警員甲
      ○○到庭結證稱：「（舉發經過情形如何？）當天在機車
      引道那裡路檢，異議人遠遠看到我們就停在我們前方，我
      們有看到她騎機車過來，她有看到我們，就把機車停在那
      邊，我們上前詢問，為何停在路邊，她說她有喝酒，停在
      那邊等路檢完之後再把車子騎回去。我們當時有錄音、拍
      照，她拒絕酒測，過了十五分鐘我們就依法告發，就扣車
      回去。」、「（她有何喝酒徵兆？）臉紅紅的神智不清，
      且有酒味。」（見本院94年12月12日訊問筆錄），又本院
      當庭勘驗證人甲○○所提出之蒐證錄音、錄影光碟，勘驗
      結果為：「一、異議人停車於路邊，警員要其將車輛移開
      及前往臨檢點，但異議人拒絕，後來並有朋友前來，嗣異
      議人與朋友一起離去，車子停在原處。二、錄音部分顯示
      異議人承認和「阿和」喝高粱〈酒〉。」（見本院94年12
      月12日訊問筆錄），並有當場拍攝之照片6 幀附卷足憑，
      而異議人就此勘驗結果及照片亦不爭執，是異議人酒後騎
      乘機車，且拒絕接受酒精濃度測試之檢定一節洵堪認定。
（二）至於異議人雖尚以伊並未騎機車至警員甲○○身邊，故並
      非拒絕酒測云云；然警員對駕駛人施以酒精濃度測試之檢
      定，依法顯非以是否經過臨檢點為判斷依據，是異議人所
      辯實屬無稽，自不足為其有利之認定。
四、從而，原處分機關據以援引道路交通管理處罰條例第35條第
    3 項（前段）規定，裁處異議人罰鍰新臺幣6 萬元，並吊銷
    駕駛執照，且依道路交通管理處罰條例第67條第2 項之規定
    ，裁處3 年內禁考，即無違法或不當，故本件異議為無理由
    ，應予駁回。
據上論斷，應依道路交通案件處理辦法第19條，裁定如主文。
中　　華　　民　　國　　94　　年　　12　　月　　20　　日
                  交通法庭  法　官  陳鴻清
以上正本證明與原本無異。
如不服本裁定，應於送達後5 日內，向本院提出抗告狀。
                            書記官  林蔚然
中　　華　　民　　國　　94　　年　　12　　月　　20　　日
